臺灣高雄地方法院刑事判決　　　　　　 96年度易緝字第113號
公　訴　人　臺灣高雄地方法院檢察署檢察官
被　　　告　乙○○
上列被告因業務侵占案件，經檢察官提起公訴（96年度偵緝字第
159 號），本院判決如下：
    主  文
乙○○犯業務侵占罪，處有期徒刑陸月，如易科罰金，以銀元參
佰元即新臺幣玖佰元折算壹日。緩刑貳年。
    事  實
一、乙○○於民國93年12月間，以每時薪新臺幣100 （以下除註
    明為銀元外，均同）元為代價，受僱於甲○○所經營之「尚
    豪娛樂經紀公司」擔任「電動玩具試打員」一職，為從事業
    務之人，工作內容略為：由甲○○交付經費1 萬元，乙○○
    則至甲○○指定之電動玩具店打電玩，除藉此炒熱氣氛以招
    徠客人外，並與客人對打玩賭博性電玩。雙方並約定如有贏
    錢或經費有剩餘，須交還電玩店內主任或公司，如輸錢或經
    費全部用鑿，可再向主任請領經費繼續打玩。詎其竟意圖為
    自己不法之所有，於93年12月24日，將領取之1 萬元金額據
    為己有，並避不見面，嗣經甲○○追索無著，向臺灣高雄地
    方法院檢察署檢察官提出告訴，而查悉上情。
二、案經甲○○訴請臺灣高雄地方法院檢察署檢察官偵查起訴。
    理  由
一、本件被告乙○○所犯係死刑、無期徒刑、最輕本刑為3 年以
    上有期徒刑以外之罪，其於準備程序中就被訴事實為有罪之
    陳述，由法官告知簡式審判程序之旨，並聽取公訴人及被告
    之意見後，經本院依刑事訴訟法第273 條之1 第1 項之規定
    ，裁定由受命法官獨任進行簡式審判程序。又本件卷內之物
    證、書證等證據，依同法第273 條之2 規定，不受第159 條
    第1 項關於傳聞法則規定之限制，依法均有證據能力，合先
    敘明。
二、訊據被告對前揭犯罪事實均坦承不諱，且與證人即告訴人甲
    ○○、證人即尚豪娛樂經紀公司員工謝進隆於警詢及檢察事
    務官詢問時指述內容大致相符（見95年度偵字第3986號卷第
    19、155 頁），此外，復有被告履歷表、現金保管切結書、
    本票、存證信函、公司登記查詢資料之影本各1 份在卷可資
    佐證（見94年度他字第3435號卷第25至28頁），足認被告前
    揭自白與事實相符，堪予採信。是本件事證明確，被告犯行
    已經證明，應予依法論科。
三、按行為後法律有變更者，適用行為時之法律，但行為後之法
    律有利於行為人者，適用最有利於行為人之法律，刑法第2
    條第1 項定有明文。就被告所犯刑法第336 條第2 項業務侵
    占罪之罰金刑而言，其罰金刑最低數額之規定，依修正前刑
    法第33條第5 款規定，及依現行法規所定貨幣單位折算新臺
    幣條例規定折算後，最低額為銀元1 元即新臺幣3 元，而依
    修正後刑法第33條第5 款規定，最低額則為新臺幣1,000 元
    ，經比較結果，應以行為時法即修正前刑法規定對被告較為
    有利，自應適用修正前刑法第33條第5款之規定。
四、論罪科刑部分：
  (一)本件被告受雇於告訴人甲○○，工作內容包括與電玩店賭客
    對打賭博性遊戲機台，以為電玩店賺取利潤，業據被告於本
    院審理時陳明在卷，則上開工作內容，涉及違背公序良俗之
    不法行為，惟按刑法上所稱之「業務」，係指公務以外之職
    業事務，而以反覆同種類之行為為目的之社會活動而言（最
    高法院69年臺上字第4047號判例參照），則凡具有前揭特徵
    之社會活動，縱其內容涉及法律所禁止之行為，仍無礙於其
    屬刑法上所稱之業務行為。是核被告所為，係犯刑法第336
    條第2 項業務侵占罪。茲審酌被告受雇擔任「電動玩具試打
    員」，竟利用職務之便侵占所持有之款項1 萬元，實有可議
    ，然念其未曾受有期徒刑以上刑之宣告，有臺灣高等法院被
    告前案紀錄表附卷可稽，其素行尚佳，且於犯後尚能坦承犯
    行，表現悔意，並且已與告訴人達成和解並賠償所侵占之1
    萬元款項，及其犯罪之手段、所生損害輕微等一切情狀，量
    處如主文所示之刑，又關於徒刑、拘役易科罰金之折算標準
    ，依修正前刑法第41條第1 項前段，及刪除前罰金罰鍰提高
    標準條例第2 條前段規定，應以銀元100 元以上300 元以下
    折算1 日，經折算為新臺幣後，以新臺幣300 元以上900 元
    以下折算1 日，而依修正後刑法第41條第1 項前段規定，應
    以新臺幣1,000 元、2, 000元或3,000 元折算一日，經比較
    適用結果，應依對被告較有利之行為時法即修正前刑法規定
    ，諭知易科罰金之折算標準（此部分與前揭罰金刑規定乃分
    別比較適用，附此敘明）。
  (二)再本件被告前未曾受有期徒刑以上刑之宣告，有臺灣高等法
    院被告前案紀錄表附卷可稽，此次因一時貪欲，短於思慮，
    致為前揭犯行，然犯後尚能坦承犯行，表現悔意，且於通緝
    到案後即表明賠償告訴人甲○○之意願，經送調解後，已賠
    償告訴人損失並達成和解等情，有準備程序筆錄、調解筆錄
    、和解書各1 份在卷可證（見本院卷第27、29至32、55頁）
    ，應認其經本次偵、審程序及罪刑宣告之教訓後，應知所警
    惕而無再犯之虞，且參酌被告現已不再從事上開「電玩試打
    員」工作，現任職鐵工等情（見本院卷第50頁），本院認被
    告之刑以暫不執行為適當，爰依刑法第74條第1 項第2 款規
    定宣告緩刑2 年，以啟自新（緩刑宣告部分，則逕行適用修
    正後刑法規定，附此敘明）。另被告犯罪雖在96年4 月24日
    之減刑基準日以前，惟其前經本院發布通緝，而於中華民國
    九十六年罪犯減刑條例96年7 月16日施行後始緝獲歸案，自
    非該條例第5 條所稱「於96年12月31日以前自動歸案」情形
    ，依法不得減刑，附此敘明。
五、至被告乙○○於本院審理時陳稱，其受告訴人甲○○指示至
    電動玩具店與客人對打賭博性電玩機台等情，雖可能另涉賭
    博犯行，惟因此部分未據起訴，亦非前揭起訴效力所及，自
    非本院所得審究，附此敘明。
據上論斷，應依刑事訴訟法第273 條之1 第1 項、第299 條第1
項前段，刑法第2 條第1 項前段、第336 條第2 項、第74條第1
項第1 款，修正前刑法第41條第1 項前段，刪除前罰金罰鍰提高
標準條例第2 條，判決如主文。
本案經檢察官董秀菁到庭執行職務。
中　　華　　民　　國　　96　　年　　11  　月　　 6  　日
                  刑事第十七庭  法  官  陳思帆
以上正本證明與原本無異。
如不服本判決應於收受本判決後10日內向本院提出上訴書狀，並
應敘述具體理由，如未敘述上訴理由者，應於上訴期間屆滿後20
日內補提理由書狀於本院（均須按他造當事人之人數附繕本）「
切勿逕送上級法院」。
中　　華　　民　　國　　96　　年　　10　　月　　 6　　日
　　　　　　　　　　　　　　　  書記官  王高山
附錄本案論罪科刑所適用之法條：
刑法第336 條第2 項
對於業務上所持有之物，犯前條第1 項之罪者，處6 月以上5 年
以下有期徒刑，得併科3 千元以下罰金。
